臺灣高雄地方法院刑事判決　　　　　　　94年度訴字第3377號
公　訴　人　臺灣高雄地方法院檢察署檢察官
被　　　告　甲○○
上列列被告因違反毒品危害防制條例案件，經檢察官提起公訴（
94年度毒偵字第7091號），及移送併辦 (94年度毒偵字第7780號
）本院準備程序進行中，因被告就被訴事實為有罪之陳述，經本
院告知簡式審判程序意旨，並聽取公訴人及被告之意見後，本院
合議庭裁定由受命法官獨任依簡式審判程序審理，判決如下：
    主  文
甲○○連續施用第一級毒品，累犯，處有期徒刑壹年貳月。扣案
之海洛因 (淨重零點零壹公克，包裝重零點貳伍公克)沒 收銷燬
之。
    事  實
一、甲○○前於民國 (下同)92 年間因違反毒品危害條例案件，
    經臺灣高等法院高雄分院以92年度上訴字952 號判決判處有
    期徒刑10月確定，復因偽證案件，經本院以92年度訴字第15
    64號判決判處有期徒刑3 月，上開二罪定應執行有期徒刑1
    年，再因竊盜案件，經本院92年訴字2508號判決判處有期徒
    刑4 月，上開三罪接續執行，於94年1 月25日縮短刑期假釋
    出監，於94年3 月19日假釋期滿未經撤銷視為執行完畢。
二、甲○○前因施用毒品案件，經依本院87年度毒聲字第283 號
    、91年度毒聲字第2134號先後二次裁定送觀察、勒戒後，均
    言無繼續施用毒品之傾向，於觀察勒戒後即釋放，並分別經
    檢察官以87年度偵字第13673 號、91年度毒偵緝字第59號為
    不起訴處分確定；再於91年間，復因施用第一級毒品案件，
    經依本院91年度毒聲字第72 70 號裁定令入戒治處所強制戒
    治1 年，並聲請簡易判決處刑，聲請簡易判決處刑部分，經
    臺灣高等法院高雄分院以92年度上訴字952 號判決判處有期
    徒刑10月確定，強制戒治部分於92年10月24日依本院92年度
    毒聲第3705號裁定停止戒治，所餘期間付保護管束而釋放，
    並接續執行徒刑，嗣因前開停止戒治至92年12月31日期滿未
    經撤銷，視為強制戒治執行完畢。詎其猶不知悛悔，復基於
    施用第一級毒品海洛因之概括犯意，於前開強制戒治執行完
    畢釋放後5 年內，自94年7 月中旬某日起至同年8 月4 日19
    時許止，在其不詳姓名朋友位於高雄縣鳳山市○○路住處內
    ，以將海洛因摻水後、再以針筒注射之方式，連續施用第一
    級毒品海洛因多次。嗣於(一)94年8 月4 日20時10分許，為警
    在高雄市○○區○○路、林森路口臨檢，經其同意採集尿液
    送驗後呈嗎啡陽性反應而查獲；及於(二)94年8 月5 日15時10
    分許，為警在高雄縣鳳山市○○路、明昌街口查獲其持有之
    海洛因1 包 (淨重0.01公克，空包裝重0. 25 公克)， 並採
    集尿液送驗呈嗎啡陽性反應，而查悉上情。
三、案經高雄縣政府警察局鳳山分局報請臺灣高雄地方法院檢察
    署檢察官偵查起訴及高雄市政府警察局苓雅分局報請臺灣高
    雄地方法院檢察署檢察官移送併辦。
    理  由
一、本件被告甲○○係犯毒品危害防制條例第10條第1 項之施用
    第一級毒品罪，其法定刑為死刑、無期徒刑、最輕本刑為3
    年以上有期徒刑以外之罪，於準備程序進行中，被告就被訴
    事實為有罪之陳述，由受命法官告知簡式審判程序之要旨並
    聽取其與公訴人之意見，經被告同意適用簡式審判程序後，
    本院亦認無不得或不宜改依簡式審判程序進行之處，爰依刑
    事訴訟法第273 條之1 第1 項、第284 條之1 規定，本院合
    議庭裁定裁定本件由受命法官獨任進行簡式審判程序，合先
    敘明。
二、上揭事實，業據被告坦承不諱，並有高雄市立凱旋醫院94年
    8 月22日出具之編號A00000000 號濫用藥物尿液檢驗報告 (
    檢驗編號：F-94719)、高雄市政府警察局苓雅分局偵辦毒品
    案件嫌疑人尿液採證代碼對照表 (尿液代碼：F-94719)、台
    灣檢驗科技股份有限公司94年8 月24日出具之編號KＺ000000
    000000號濫用藥物尿液檢驗報告(檢 驗編號：鳳警517 號)
    、高雄縣政府警察局鳳山分局偵辦毒品案件嫌疑人尿液採集
    編號對照表 (尿液編號：517 )各1紙附卷可按，此外，復扣
    得被告持有之白粉1 包可資佐證，而上開白粉1 包經送請法
    務部調查局鑑定之結果，亦含有第一級毒品海洛因之成分，
    ，有該局94年11月1 日調科壹字第220021396 號鑑定通知書
    1 紙附卷可參，足徵被告之自白核與事實相符，堪予採信。
    另查，被告前因施用毒品案件，經依本院87年度毒聲字第28
    3 號、91年度毒聲字第2134號先後二次裁定送觀察、勒戒後
    ，均言無繼續施用毒品之傾向，於觀察勒戒後即釋放，再於
    91年間，復因施用第一級毒品案件，經依本院91年度毒聲字
    第72 70 號裁定令入戒治處所強制戒治1 年，再於92年10
    月24日依本院92年度毒聲第3705號裁定停止戒治，所餘期間
    付保護管束而釋放，並接續執行徒刑，嗣因前開停止戒治至
    92年12月31日期滿未經撤銷，視為強制戒治執行完畢，此有
    臺灣高等法院被告前案紀錄表及本院被告院內索引卡紀錄表
    各1 份附卷可參，足認被告確於前開強制戒治執行完畢釋放
    後、5 年內再犯毒品危害防制條例第10條第1 項施用第一級
    毒品海洛因之罪。本件事證明確，被告犯行洵堪認定。
三、查海洛因係毒品危害防制條例第2 條第2 項第1 款所定之第
    1 級毒品，依法不得持有、施用及販賣。核被告所為，係犯
    毒品危害防制條例第10條第1 項之施用第一級毒品罪。其施
    用第一級毒品海洛因前後分別持有海洛因之低度行為，應為
    施用之高度行為所吸收，不另論罪。又被告多次施用第一級
    毒品海洛因，時間緊接，且犯罪基本構成要件相同，顯係基
    於概括犯意反覆為之，應依連續犯之規定論以一罪，並加重
    其刑。另被告前於92年間因違反毒品危害條例案件，經臺灣
    高等法院高雄分院以92年度上訴字952 號判決判處有期徒刑
    10月確定，復因偽證案件，經本院以92年度訴字第1564號判
    決判處有期徒刑3 月，上開二罪定應執行有期徒刑1 年，再
    因竊盜案件，經本院92年訴字2508號判決判處有期徒刑4 月
    ，上開三罪接續執行，於94年1 月25日縮短刑期假釋出監，
    於94年3 月19日假釋期滿未經撤銷視為執行完畢，亦有臺灣
    高等法院被告前案紀錄表1 份在卷可證，其有期徒刑執行完
    畢後5 年內再犯本件有期徒刑之罪，應依刑法第47條規定，
    論以累犯，並加重其刑。再者，公訴人雖僅就被告於94年8
    月4 日20時30分許回溯24小時內某時施用海洛因部分犯罪事
    實 (即臺灣高雄地方法院檢察署94年度毒偵字第7091號)提
    起公訴，然檢察官就犯罪事實一部起訴者，其效力及於全部
    ，刑事訴訟法第267 條定有明文。本件被告另自94年7 月中
    旬某日起迄94年8 月4 日19時許止許，先後多次施用海洛因
     (含臺灣高雄地方法院檢察署94年度毒偵字第7780號併辦部
    分)之 部分犯罪事實，與前揭起訴之犯罪事實部分具有連續
    犯之裁判上一罪關係，已如前述，為起訴效力所及，本院自
    應就此部分一併加以裁判，附此敘明。爰審酌被告前因施用
    毒品案件，屢經觀察勒戒、強制戒治及法院科刑判決後，竟
    再為本件施用毒品犯行，足見其惡習已深，且戒絕毒癮之意
    志不堅，未能體悟施用毒品對自己、家人造成之傷害及社會
    之負擔，自屬可議；惟念其於犯後態度良好，並能坦承犯行
    及施用毒品本質上係屬戕害自身健康之行為，尚未直接危害
    他人，反社會性之程度應屬較低等一切情狀，量處如主文所
    示之刑，以資懲儆。另扣案之白粉1 包，經檢驗結果含有第
    一級毒品海洛因之成分，業如前述，不問屬於犯人與否，爰
    依毒品危害防制條例第18條第1 項前段規定沒收銷燬之；毒
    品包裝上有微量毒品殘留，客觀上已與毒品無法析離，亦應
    依前揭規定併予沒收銷燬之，至於送驗耗費之海洛因，既已
    滅失不存在，自無宣告沒收銷燬之必要，附此敘明。
據上論斷，應依刑事訴訟法第273 條之1 第1 項、第284 條之1
、第299 條第1 項前段，毒品危害防制條例第10條第1 項、第18
條第1 項前段，刑法第11條、第47條、第56條，判決如主文。
中　　華　　民　　國　　94　　年　　12　　月　　22　　日
                          刑事第九庭法  官  陳 建 和
上正本證明與原本無異。
如不服本判決，應於收受送達後10日內向本院提出上訴書狀。
中　　華　　民　　國　　94　　年　　12　　月　　22　　日
                                    書記官  林 慧 君
附錄本判決論罪科刑之法條：
毒品危害防制條例第10條
施用第一級毒品者，處六月以上五年以下有期徒刑。
施用第二級毒品者，處三年以下有期徒刑。
